臺灣高等法院刑事裁定　　　　　　　　　　　　　 九十一年度毒抗字第五八九號
　　抗　告　人
　　即　被　告　甲○○
右抗告人因違反毒品危害防制條例案件，不服臺灣桃園地方法院九十一年度毒聲字第
二四三九號，中華民國九十一年八月二十一日裁定（臺灣桃園地方法院檢察署九十一
年度毒聲字第二四三九號、九十一年度毒偵字第一九六一號）提起抗告，本院裁定如
左：
    主  文
抗告駁回。
    理  由
一、檢察官聲請意旨略以：被告甲○○前曾因施用第二級毒品安非他命案件，經送觀
    察、戒護後，認無繼續施用毒品之傾向，由臺灣桃園地方法院檢察署檢察官於以
    八十八年度偵字第五三七一號不起訴處分確定，復因施用第二次級毒品案件，經
    觀察、戒護後，認有繼續施用毒品之傾向，並經臺灣桃園地方法院裁定送強制戒
    治，並經臺灣桃園地方法院於八十九年五月三十一日，以八十九年度易字第一一
    四三號判決處徒刑四月確定。詎被告復於九十一年四月二十四日凌晨一時許回溯
    前九十六小時內某時，在不詳地點施用第二級毒品安非他命，嗣經警於九十一年
    四月二十四日凌晨一時許，在台北縣鶯歌鎮○○路四一七號前查獲，爰依毒品危
    害防制條例第二十條第三項但書規定，聲請裁定先令入戒治處所施以強制戒治等
    語。
二、按犯第十條之罪者，檢察官應先將被告送勒戒處所觀察、勒戒，其期間不得逾一
    月；經觀察、勒戒後，無繼續施用毒品傾向者，應由檢察官為不起訴之處分；有
    繼續施用毒品之傾向者，由檢察官聲請法院裁定令入戒治處所施以強制戒治，其
    期間為一年；依前項規定為不起訴之處分後，五年內再犯第十條之罪，經觀察、
    勒戒後，認有繼續施用毒品之傾向或三犯以上者，不適用前項之規定。但應由檢
    察官聲請法院裁定先令入戒治處所施以強制戒治。毒品危害防制條例第二十條第
    一項、第二項、第三項分別定有明文。
三、經查，被告甲○○前因施用第二級毒品安非他命案件，經觀察、勒戒後，認無繼
    續施用毒品傾向，由臺灣桃園地方法院檢察署於八十八年四月二十九日以八十八
    年度偵字第五三七一號不起訴處分確定後，復因施用施用第二級毒品安非他命案
    件，經觀察、勒戒後，認有繼續施用毒品傾向，先送強制戒治，並由臺灣桃園地
    方法院檢察署提起公訴，經臺灣桃園地方法院於八十九年三月二十八日以八十九
    年易字第一一四三號判處有期刑四月確定。詎被告仍不知悔改，基於施用毒品之
    犯意，於九十一年四月二十四日凌晨一時許採尿往前回溯九十六小時內之某時，
    在不詳地點，施用第二級毒品安非他命，被告雖於警訊及偵查中否認有施用安非
    他命之犯行，然被告上開所採尿液經送驗結果呈安非他命類陽性反應，此有台灣
    檢驗科技股份有限公司濫用藥物檢驗實驗室出具之編號ＣＺ000000000
    00號濫用藥物尿液檢驗報告書一紙可稽（見板橋地檢署九十一年毒偵字第一五
    八○號卷第四三頁）；復有不起訴處分書、刑事判決書及刑案資料查註錄表附卷
    可考，被告於五年內三犯毒品危害防制條例第十條之罪，至為明確。從而，原審
    據檢察官之聲請，依毒品危害防制條例第二十條第三項但書規定，裁定將被告先
    令入戒治處所施以強制戒治，經核並無不合，應予維持。
四、抗告意旨略以：當時抗告人不知李佳倫身上帶有安非他命，經向警方表示未有吸
    食安非他命，警方懷疑抗告人亦有施用情形，於檢驗唾液未果後，又要求抗告人
    驗尿以資證明，抗告人亦配合採尿，惟抗告人收到檢驗結果竟呈陽性反應，不敢
    置信，抗告人過去確曾染吸毒惡習，但自戒治完畢迄今未有施用毒品之行為，警
    方如非拿錯檢驗之尿體，即係惡意陷害，警方明知抗告人未有施用毒品，卻要求
    抗告人驗尿，加上抗告人當時情緒激動，態度不好使警方對抗告人懷恨在心，對
    此抗告人實難甘服，乃提出本件抗告要求重新驗尿云云。惟按安非他命經施用進
    入人體後，經人體代謝作用，約有百分之七十於二十四小時內自尿中排出，約百
    分之九十於九十六小時內自尿中排出，此有行政院衛生署藥物食品檢驗局八十一
    年二月八日（８１）藥檢壹字第○○一一五六號函可據，而本件被告甲○○於被
    查時所排尿液經檢驗後既呈安非他命類陽性反應，是被告應有於採尿前回溯九十
    六小時期間內某一時刻有施用安非他命之行為，況被告上開所採尿液檢體經編號
    為0000000000號後，始送台灣檢驗科技股份有限公司濫用藥物檢驗實
    驗室檢驗，此有台北縣政府警察局三峽分局查獲違反毒品危害防制條例採集尿液
    檢體送驗清單及台灣檢驗科技股份有限公司濫用藥物檢驗實驗室出具之編號ＣＺ
    00000000000號濫用藥物尿液檢驗報告書各一紙附卷可稽（見板橋地
    檢署九十一年毒偵字第一五八○號卷第四四、四七頁），是被告甲○○所辯有拿
    錯檢體或遭惡意陷害，顯無足採，被告之抗告為無理由，應予駁回。
據上論斷，應依刑事訴訟法第四百十二條裁定如主文。
中    華    民    國      九十一  年       十       月       二十九     日
                              臺灣高等法院刑事第二十二庭
                                  審判長法  官  許  正  順
                                        法  官  林  明  俊
                                        法  官  邱  同  印
右正本證明與原本無異。
不得再抗告。
                                        書記官  莊  昭  樹
中    華    民    國      九十一  年       十一     月        一        日
